【裁判字號】    97,易,977
【裁判日期】    980203
【裁判案由】    竊盜
【裁判全文】
臺灣屏東地方法院刑事判決
97年度易字第977號
公  訴  人  臺灣屏東地方法院檢察署檢察官
被      告  乙○○
上列被告因竊盜案件，經檢察官提起公訴（97年度偵字第6134號
），本院審理判決如下：
    主  文
乙○○犯如附表一編號一至四所示之竊盜罪，各處如附表編號一
至四所示之刑。應執行拘役壹佰壹拾日，如易科罰金，以新臺幣
壹仟元折算壹日。
被訴如附表二所示部分均無罪。
    事  實
一、乙○○因缺錢花用，竟意圖為自己不法之所有，分別於附表
    一所示之時間、地點，徒手竊取分屬丙○○及丁○○所有、
    數量如附表所示之鋼筋鐵條，前後合計四次，並於得手後，
    分別攜往同附表一所示之資源回收場，出售予不知情之資源
    回收業者甲○○（「揚新資源回收場」負責人）及陳琅璋（
    「有吉號資源回收場」負責人），待換得現金後，供己花用
    。嗣於民國97年8 月2 日，為警在屏東縣潮州鎮○○路42號
    陳琅璋經營之「有吉號資源回收場」執行查贓勤務時，發現
    附表一編號一由乙○○出售之鋼筋鐵條來源可疑，進而循線
    查獲。
二、案經屏東縣政府警察局潮州分局報告臺灣屏東地方法院檢察
    署偵查起訴。
    理  由
壹、有罪部分：
一、前開事實業據被告乙○○於警詢及本院審理中坦承不諱，核
    與證人丁○○、丙○○、陳琅璋等人於警詢中證述之情節及
    證人甲○○於警詢及本院審理中證述之情節相符（上開證人
    於警詢陳述部分，當事人於審判程序均同意作為證據，本院
    審理該言詞陳述作成時之情況，亦認為適當，依刑事訴訟法
    第159 條之5 之規定，得為證據），並有有吉號資源回收場
    收購物品登記表影本1 紙及揚新資源回收場收購切結書2 紙
    在卷可憑，本件事證明確，被告犯行堪以認定。
二、核被告所為，係犯刑法第320 條第1 項之竊盜罪。被告先後
    四次竊盜犯行，犯意各別，時間不同，彼此又無空間及時間
    之密接關係，應分論併罰。爰審酌被告之智識程度，曾有酒
    後駕車之公共危險犯罪前科（不致使本件構成累犯），本件
    犯罪之動機、目的、手段，竊取物品之價值不高、數量非多
    ，惟行竊次數甚夥，使被害人不勝其擾，被害人計有2 人，
    被告事後坦承犯行，態度尚稱良好等一切情狀，分別量處如
    主文所示之刑，並合併定其應執行之刑及諭知易科罰金之折
    算標準，以資懲儆。
貳、無罪部分：
一、公訴意旨略以：被告乙○○意圖為自己不法之所有，分別於
    附表二所示之時間、地點，徒手竊取分屬丙○○及丁○○所
    有、數量如附表所示之鋼筋鐵條，前後合計二次，並於得手
    後，攜往同附表二所示之「揚新資源回收場」，出售予不知
    情之資源回收業者甲○○，待換得現金後，供己花用。因認
    被告兩次行為均涉犯刑法第320 條第1 項之普通竊盜罪嫌。
二、本件公訴人認被告涉有上揭犯嫌，乃以被害人之指訴及被告
    於警詢中之自白為主要論據。被告於本院審理中雖坦認有上
    開竊盜犯行，惟對其各次兜售物品之細目則表示不復記憶等
    語。
三、按犯罪事實應依證據認定之，無證據不得認定犯罪事實。不
    能證明被告犯罪者，應諭知無罪之判決，刑事訴訟法第154
    條第2 項及第301 條第1 項分別定有明文。又按，被告之自
    白，不得作為有罪判決之唯一證據，仍應調查其他必要之證
    據，以察其是否與事實相符，若其自白與事實不符時，則不
    得作為證據，刑事訴訟法第156 條第1 、2 項亦有明文規定
    。
四、經查：被告固於警詢時自白其曾「於97年8 月9 日下午5 時
    30分許，在屏東縣潮州鎮○○路一處建屋工地，徒手偷竊建
    築用鐵條後，攜往同鎮○○○路之資源回收場變賣得款200
    元」及「於97年8 月11日在屏東縣潮州鎮○○路189 號建築
    工地，徒手竊取鋼筋鐵條1 批後，攜往揚新資源回收場兜售
    ，得款130 元」等語（警詢卷第1 頁背面及第2 頁）。而卷
    附揚新資源回收場收購切結書內所載有關被告乙○○於97年
    8 月9 日及同年8 月11日售出物品價格，分別為200 元及13
    0 元，亦確與被告上開自白內容相吻合。然其售出物品項目
    部分，竟分別記載為「機車台」及「鐵（車台）」（警詢卷
    第20頁），茲與被告自稱其出售之物品為「鋼筋鐵條」一語
    顯有出入。證人即揚新資源回收場負責人於本院審理時亦證
    稱，上開兩次被告向其出售之物品僅有機車骨架，別無他物
    （本院卷第15頁筆錄參照），是以被告首開自白內容即與事
    實不相符合，難予遽採。再者，警方係於97年8 月18日詢問
    被告後，再於97年8 月25日，依據被告自白內容詢問被害人
    丁○○，觀諸警詢筆錄之對話內容，被害人並未具體陳述各
    次遭竊之時間，而係由警方提示被告行竊時間後，再由被害
    人表示「有失竊過，竊賊每次所盜取數量都不多，但很擾人
    」（警詢卷第3 頁背面），因此，亦無從按照被害人之陳述
    佐證被告行竊之時間。此外，又無被害人之失竊報案記錄可
    供查考，因此，首開被告自白亦無其他證據可資佐證，依法
    無從採為不利被告之證據。綜合以上說明，公訴人所舉之證
    據尚不足以證明被告有附表二所載之兩部分竊盜犯行。除此
    以外，又查無其他積極之證據，足認被告有公訴人所指此兩
    部分犯行，不能證明被告犯罪，揆諸前開法律規定，均依法
    應諭知無罪之判決。
據上論斷，應依刑事訴訟法第284 條之1 、第299 條第1 項前段
、第301 條第1 項，刑法第320 條第1 項、第41條第1 項前段、
第51條第6 款，刑法施行法第1 之1 條，判決如主文。
中    華    民    國    98    年     2    月     3    日
                  刑事第四庭    法  官  王以齊
以上正本證明與原本無異。
如不服本判決應於收受本判決送達後十日內向本院提出上訴書狀
,其 未敘述上訴理由者, 並得於提起上訴後十日內向本院補提理
由書狀（均須按他造當事人之人數附繕本）「切勿逕送上級法院
中    華    民    國    98    年     2    月     5    日
                                書記官  蔡進吉
附表一：
┌─┬───────────┬─────┬──────┐
│編│犯罪事實              │所犯罪名、│宣告刑      │
│號│                      │法條      │            │
├─┼───────────┼─────┼──────┤
│  │97年8 月初某日5 時許，│普通竊盜罪│拘役伍拾日，│
│  │在屏東縣潮州鎮○○路  │刑法第320 │如易科罰金，│
│  │281 號建築工地，徒手竊│條第1 項  │以新臺幣壹仟│
│  │取丁○○所有之鐵條一批│          │元折算壹日。│
│一│，並攜往屏東縣潮州鎮潮│          │            │
│  │昇東路揚新資源回收場兜│          │            │
│  │售，得款新臺幣（下同）│          │            │
│  │97元。（原起訴書附表編│          │            │
│  │號一）                │          │            │
├─┼───────────┼─────┼──────┤
│  │97年8 月2 日16時許，在│普通竊盜罪│拘役伍拾日，│
│  │屏東縣潮州鎮○○路189 │刑法第320 │如易科罰金，│
│  │號建築工地，徒手竊取陳│條第1 項  │以新臺幣壹仟│
│  │進吉所有之鐵條一批（總│          │元折算壹日。│
│二│重10.5公斤），攜往屏東│          │            │
│  │縣潮州鎮○○路42號有吉│          │            │
│  │號資源回收場兜售，得款│          │            │
│  │130 元（原起訴書附表編│          │            │
│  │號二）。              │          │            │
├─┼───────────┼─────┼──────┤
│  │97年8 月12日5 時許，在│普通竊盜罪│拘役伍拾日，│
│  │同前處所，徒手竊取陳進│刑法第320 │如易科罰金，│
│  │吉所有之鐵條一批，攜往│條第1 項  │以新臺幣壹仟│
│三│屏東縣潮州鎮○○○路  │          │元折算壹日。│
│  │323 號揚新資源回收場兜│          │            │
│  │售，得款70元（原起訴書│          │            │
│  │附表編號五）          │          │            │
├─┼───────────┼─────┼──────┤
│  │97年8 月14日17時30分許│普通竊盜罪│拘役伍拾日，│
│  │，在屏東縣潮州鎮○○路│刑法第320 │如易科罰金，│
│  │281 號建築工地，徒手竊│條第1 項  │以新臺幣壹仟│
│四│取丁○○所有之鐵條一批│          │元折算壹日。│
│  │後，攜往上開資源回收場│          │            │
│  │兜售，得款165 元。（原│          │            │
│  │起訴書附表編號六）    │          │            │
└─┴───────────┴─────┴──────┘
附表二
┌─┬─────┬───────┬─────┬────┐
│編│竊盜時間  │竊盜地點、手段│流      向│備    註│
│號│          │及竊得財物    │          │        │
├─┼─────┼───────┼─────┼────┤
│一│97年8 月9 │在屏東縣潮州鎮│攜往揚新資│原起訴書│
│  │日17時30分│福星路281 號建│源回收場兜│附表編號│
│  │許        │築工地，徒手竊│售，得款  │三      │
│  │          │取丁○○所有之│200 元    │        │
│  │          │鋼筋鐵條1 批。│          │        │
├─┼─────┼───────┼─────┼────┤
│二│97年8 月11│在屏東縣潮州鎮│攜往揚新資│原起訴書│
│  │日17時許  │延平路189 號建│源回收場兜│附表編號│
│  │          │築工地，徒手竊│售，得款  │四      │
│  │          │取丙○○所有之│130 元    │        │
│  │          │鋼筋鐵條1 批。│          │        │
└─┴─────┴───────┴─────┴────┘
附錄本判決論罪科刑法條：
刑法第320條第1項
意圖為自己或第三人不法之所有, 而竊取他人之動產者, 為竊盜
罪, 處5 年以下有期徒刑、拘役或新臺幣1 萬5 千元以下罰金。


司法院資訊處製作；財團法人民間司法改革基金會備份。
